# 固定资产报废方案

提问人：大橙小檬 时间：2021-01-13 09:10:00
1.情况说明A公司有一台设备 2020 年全年处于闲置状态（未产生相应的销售收入），已不再使用，账面价值 1000 万，已计提折旧 600 万，已计提减值准备 100 万，设备的残值率为10%，由于该设备已无任何使用价值，以后年度也不会在继续使用，加之市场上已有更加先进的设备进行替代，现公司考虑打算对该设备进行报废处理。2.目前的处置方案A公司本年将该设备进行报废，将账面的固定资产清理转至营业外支出-处置非流动资产报废进行列支。虽然该部分设备报废完之后，仍旧有一定的残值价值（预计为 80 万左右，低于设备的残值 100 万），由于目前市场上只有极少的客户会对该报废的设备有需求（如研究机构拿去研究等），后期可能会有部分收益，但也有可能好几年没客户有需求，故无法确定该设备的残值到底能够为公司带来多少现金流入，故当期作为报废处理，转至营业外支出，如后期有处置残值价值的收益，则计入相应年度的营业外收入。（公司目前拥有该设备 30 台左右）请较陈版主及各位老师上述方案是否可行以及是否符合会计准则的规定，如有其他可行方案，也请老师们进行指教，谢谢

回答人：chenyiwei
如果确实无法合理估计这些设备的可收回金额的，先暂时假设净残值为零，对其计提减值准备较为合适。如果目前实物仍在公司，则不建议目前就办理报废手续，以免形成账外资产。建议在实际处置这些资产之前，确保这些资产至少在账面上仍留有记录（尽管账面价值可能为零）。